臺灣高等法院刑事判決                100年度選上易字第2號
上  訴  人  臺灣士林地方法院檢察署檢察官
被      告  黃明堂
選任辯護人  柴健華律師
上列上訴人因被告違反公職人員選舉罷免法案件，不服臺灣士林
地方法院100年度選易字第1號，中華民國100年5月18日第一審判
決（起訴案號：臺灣士林地方法院檢察署99年度選偵字第26號）
，提起上訴，本院判決如下：
    主  文
上訴駁回。
    理  由
一、本案經本院審理結果，認第一審判決對被告黃明堂為無罪之
    諭知，核無不當，應予維持，並引用第一審判決書記載之證
    據及理由（如附件）。
二、檢察官上訴意旨略以：原審認定被告黃明堂無罪，無非係以
    依證人蔡建財之陳述，至多僅能認定被告有賄選之動機或犯
    意產生，而尋求與蔡建財之犯意聯絡，尚無法據此已達到預
    備行為實施之階段為主要論據。然查：證人蔡建財於警詢、
    偵查及審理時，均明確證稱被告確曾於民國99年11月12日下
    午5時許，前往新北市淡水區學府里第17鄰鄰長蔡建財位於
    新北市○○區○○路2段138號住處，要求蔡建財協助買票，
    其證述自始一致，原審亦肯認蔡建財證詞之可信度。況審查
    被告之行為是否已達預備階段，應從其各行為間之聯結性綜
    合判斷，不宜割裂以觀。本件被告業坦承於99年11月12日拜
    訪蔡建財前之99年10月15日、11月4日，各曾前往淡水農會
    帳戶領取現金新臺幣（下同）5萬元、6萬元共11萬元（此復
    有被告淡水農會存摺內頁照片在卷可參），而警方於99年11
    月24日下午2時許，在被告身上復搜得現鈔51,500元（千元
    面額紙鈔26張、5百元面額紙鈔51張）、競選名片2盒、候選
    人名片74張，在其住處搜得載有各鄰選舉人人數名冊、通訊
    錄及農會存摺影本各1本。被告上揭行為客觀上均為原審肯
    認存在。被告雖稱提領款項係支付相關競選經費云云，然以
    使用及攜帶便利性而言，被告只需提領兌換千元紙鈔即可應
    付生活需求，被告竟兌換面額5百元面額紙鈔多達51張，增
    加攜帶及使用上之不便，顯不合常情，應足可認定被告攜帶
    張數眾多之紙鈔係為賄選預備之款項。原審認定被告隨身攜
    帶大筆現鈔，不違常情，顯違經驗法則。綜上，從被告上揭
    領取為數可觀現金千元及5百元面額紙鈔、動身前往拜訪鄰
    長蔡建財要求幫助買票、至抄錄各鄰選舉人人數等行為，各
    行為時間密接，綜合觀察，客觀上已存在「預備」賄選之表
    徵，而非僅止於被告個人主觀上思想、動機發韌之初始階段
    。原審不察，竟獨立割裂觀察被告之上揭行為而分別賦予不
    同之解讀，顯對明顯之客觀證據及證據與證據間關連性視而
    未見，其判決存有違背論理法則之違誤云云。
三、經查：
  (一)證人蔡建財於偵查中證稱：99年11月12日下午5點多，被告
    空手到伊住處對伊稱：「這次選里長就要拜託你了」，伊回
    答稱：「會啦！多少會幫你拉個票」，被告就用台語說：「
    如果到時候危險的時候就幫我發一下」，伊回答：「這是違
    法的事情，我沒辦法幫忙」，被告說：「你真的不幫我」，
    伊回答：「這樣是違法的，我真的不能幫你」，被告就說：
    「不然你就幫我多拉幾票」，伊回答：「好」，加上寒暄的
    時間約10分鐘，這段過程中被告並沒有說一個人要發多少錢
    ，也沒有拿錢出來，被告也沒有提到在別處賄選等情（99年
    度選他字第87號卷，第8至11頁），於原審審理時仍證稱：
    被告當時是說選情若是危險，打算「要洗」，就是用錢買票
    之意，伊回他說這是違法的事，伊不要做，要洗不洗，不干
    伊的事，不要跟伊說，被告沒有說到要怎麼發或發多少錢，
    伊拒絕後，被告沒有什麼反應，聊聊天就離開了等情（原審
    卷第39至44頁），依證人蔡建財前揭證述情節所示，被告係
    對蔡建財表示若選情告急，則有考慮賄選，經蔡建財當面拒
    絕後，即無進一步表示，未能得知其賄選之計畫及對象、金
    額等節，亦無從認定被告已自認選情危急，而有斯舉。
  (二)至被告坦承於99年11月12日拜訪蔡建財前之99年10月15日、
    11月4日，各曾前往淡水農會帳戶領取現金5萬元、6萬元共
    11萬元，然依證人蔡建財證稱被告並未出示金錢或告知金額
    ，已見前述，無從認為被告提款行為與99年11月12日前往會
    見蔡建財具有關連性；又警方固於99年11月24日下午2時許
    ，在被告身上復搜得現鈔51,500元（千元面額紙鈔26張、5
    百元面額紙鈔51張）、競選名片2盒、候選人名片74張，在
    其住處搜得載有各鄰選舉人人數名冊、通訊錄及農會存摺影
    本各1本等物，然被告存摺內容係表示被告存、提款之客觀
    事實，未經詮釋，難以佐證被告有何犯罪情節，又被告既投
    入競選，持有競選名片、候選人名片、各鄰選舉人人數名冊
    、通訊錄等資料，應未悖於常情；另檢察官所指在被告身上
    搜得千元面額紙鈔26張、5百元面額紙鈔51張，指稱被告領
    取為數可觀現金千元及5百元面額紙鈔，即有可疑乙節，然
    被告辯稱：係因曾經買菜找錢拿到假鈔，故改以500元給人
    家找錢，損失比較少，且伊有13個孫子，有時候會發500元
    給孫子當作讀書獎勵，係基於自身使用現鈔之習慣才持有51
    張500元鈔等情（本院100年10月20日審判筆錄），並非顯不
    可信，再依系爭里長選舉結果，公告得票數最高者為894票
    ，次之者為577票，再則為440票，被告為184票（99年度選
    偵字第26號卷，第295頁），被告既投入競選，復持有上開
    資料，對選舉人人數自有相當認知，上揭金錢縱依每票500
    元計，僅得賄選103票，所佔票數比例甚低，仍難影響選舉
    結果，是尚難以被告隨身攜有上開紙鈔乙節，佐證被告已然
    決意賄選。
  (三)綜據前述，檢察官上訴意旨指稱被告領取為數可觀現金千元
    及5百元面額紙鈔、動身前往拜訪鄰長蔡建財要求幫助買票
    、至抄錄各鄰選舉人人數等行為，各行為時間密接，應予綜
    合觀察，認定被告預備犯罪云云，然因檢察官所舉唯一證人
    蔡建財未能證述被告曾明確表示將為賄選及其賄選之具體計
    畫，復無從以被告持有多數紙鈔等物之事實，佐證被告已然
    逾越動機發韌之初始階段而為預備行為，業如前述，原審以
    檢察官所舉積極證據，尚未達通常一般人均不致有所懷疑而
    得確信其為真實之程度，認為檢察官所舉積極證據尚屬不足
    ，而為被告無罪之諭知，經核尚無違誤。檢察官上訴意旨，
    指摘原判決不當，為無理由，應予駁回。
據上論斷，應依刑事訴訟法第373條、第368條，判決如主文。
本案經檢察官劉異海到庭執行職務。
中    華    民    國   100    年    11    月    3     日
                  刑事第八庭審判長法  官  林恆吉
                                  法  官  劉嶽承
                                  法  官  王偉光
以上正本證明與原本無異。
不得上訴。
                                  書記官  陳盈璇
中    華    民    國   100    年    11    月    3     日
附件：
臺灣士林地方法院刑事判決              100年度選易字第1號
公  訴  人  臺灣士林地方法院檢察署檢察官
被      告  黃明堂  男  71歲（民國○○年○月○○日生）
                    身分證統一編號：Ｚ000000000號
                    住新北市○○區○○街2段204巷11號3樓
                    居新北市○○區○○街2段204巷11號2樓
訴訟代理人  柴健華律師
上列被告因違反公職人員選舉罷免法案件，經檢察官提起公訴（
99年度選偵字第26號），本院判決如下：
    主  文
黃明堂無罪。
    理  由
壹、公訴意旨略以：緣臺北縣於民國（下同）99年12月25日升格
    為直轄市「新北市」，且因臺北縣淡水鎮（現已改制為新北
    市淡水區，下同）鄧公里因人口數增加，依制再增設幸福與
    學府兩里，被告黃明堂（下簡稱被告）有意參與新北市第1
    屆學府里里長競選，並登記候選人，抽籤號次為3號。詎被
    告為圖謀當選，不思正途，竟基於預備賄選之犯意，先於99
    年10月底某日時許，自不詳管道，獲悉每戶人家投票人口數
    名冊，並製作每戶投票人口數名冊，除作為瞭解有投票權人
    之意向及本身估票之用，並以利其後賄選之用。又於99年11
    月9日某時許，自自己所有淡水農會，領取現金新臺幣（下
    同）1千元與5百元現鈔，隨身攜帶在身上，預作賄選之用。
    被告認自行買票，風險過高，又於11月12日下午5時許，前
    往其所熟識且擔任學府里第17鄰之鄰長即蔡建財位於新北市
    ○○區○○路2段138號住處，確認蔡建財有為其拉票之意願
    後，進而要求蔡建財可否協助自己向蔡建財住處附近即17鄰
    有投票權人買票，蔡建財因認為違法行為，堅詞拒絕，被告
    始倖然離去。嗣經警循線於99年11月24日下午2時許，前往
    被告住處搜索，當場在其身上搜得現鈔5萬,1500元（千元紙
    鈔26張、5百元紙鈔51張），競選名片2盒、候選人名片74張
    ，在其住處上載有各鄰選舉人人數之名冊、通訊錄各1本與
    農會存摺影本1本，始知上情，因而認被告涉嫌違反公職人
    員選舉罷免法第99條第2項之預備賄選罪等語。
貳、程序方面（僅就被告黃明堂、辯護人爭執部分論述如下）：
一、按證人、鑑定人依法應具結而未具結者，其證言或鑑定意見
    ，不得作為證據。又被告以外之人於審判外之言詞或書面陳
    述，除法律有規定者外，不得作為證據。刑事訴訟法第158
    條之3、第159條第1項分別定有明文。查證人蔡建財、林文
    良於警詢所為之證述，均屬被告以外之人，於審判外所為之
    陳述，供述前後均未經法定具結程序，依前開法條規定，均
    無證據能力。
二、次按被告以外之人於偵查中向檢察官所為之陳述，除顯有不
    可信之情況者外，得為證據；刑事訴訟法第159條之1第2項
    分別定有明文。又刑事訴訟法第159條之1第2項之規定，係
    傳聞法則例外具有證據能力之規定，其立法理由，乃檢察官
    代表國家偵查犯罪，原則上能遵守法定程序，且被告以外之
    人如具有具結能力，仍應依法具結，以擔保其據實陳述。故
    該條項規定「除顯有不可信之情況外」，應係指被告以外之
    人於偵查中向檢察官所為之陳述，不論是言詞或書面，有未
    遵守法律規定之情形，即檢察官於偵查中所為之證據調查，
    須係出於違法取供者、或具有具結能力之被告以外之人，未
    依法命其具結者，或其他顯不可信之情況（此部分應由被告
    主張），始無證據能力（最高法院99年度臺上字第7593號判
    決要旨參照）。查證人蔡建財、林文良於偵查中向檢察官所
    為之證述，供述之前均經法定具結程序，有證人結文（選他
    卷第13、18頁）在卷可憑，且訊問過程全程錄音，復無證據
    證明有受到任何強暴、脅迫或其他不正方法取供而有顯不可
    信之情，是以，本院考量前開筆錄之作成情況，認為證人蔡
    建財、林文良於偵查中所為之證述均有證據能力。
參、實體方面
一、復按犯罪事實應依證據認定之，無證據不得認定其犯罪事實
    ；不能證明被告犯罪者，應諭知無罪之判決，刑事訴訟法第
    154條第2項、第301條第1項分別定有明文。又按刑事訴訟法
    第161條第1項規定檢察官就被告犯罪事實，應負舉證責任，
    並指出證明之方法。對於其所訴之被告犯罪事實，應負提出
    證據及說服之實質舉證責任，倘所提出之證據，不足為被告
    有罪之積極證明，或其闡明之證明方法，無從說服法官以形
    成被告有罪之心證，基於無罪推定之原則，自應為被告無罪
    判決之諭知。而所謂認定犯罪事實之證據，係指足以認定被
    告確有犯罪行為之積極證據而言，如未發現相當證據，或證
    據不足以證明，自不能以推測或擬制之方法，以為裁判基礎
    （最高法院40年臺上字第86號判例要旨參照）。另認定犯罪
    事實所憑之證據，雖不以直接證據為限，間接證據亦包括在
    內；然而無論直接或間接證據，其為訴訟上之證明，須於通
    常一般之人均不致有所懷疑，而得確信其為真實之程度者，
    始得據為有罪之認定，倘其證明尚未達到此一程度，而有合
    理之懷疑存在時，事實審法院復已就其心證上理由予以闡述
    ，敘明其如何無從為有罪之確信，因而為無罪之判決，尚不
    得任意指為違法（最高法院76年臺上字第4986號判例要旨參
    照）。再按刑法第25條所謂已著手於犯罪行為之實行，係指
    對於構成犯罪要件之行為，已開始實行者而言，若於著手此
    項要件行為以前之準備行動，係屬預備行為（最高法院30年
    上字第684號、95年度臺上字第4608號判決要旨參照）。此
    外，「按預備犯與未遂犯之區別，固係以已未著手於犯罪之
    實行為標準，若僅著手於要件行為以前之準備行為，係屬預
    備行為。惟是否已著手於要件行為以前之準備行為，仍應依
    證據認定之。查本件被告係宜蘭縣大同鄉鄉民代表，則候選
    人委請身為當地鄉民代表發放文宣自屬理所當然，至於在被
    告家中所查扣之選舉人名冊10張，因其上空白並未載有任何
    隻字片語，扣案之5百元現鈔43張、千元鈔5張亦乏具體之證
    據可資認定係作為賄賂他人投票之用，則僅憑未發放出去之
    文宣、空白選舉人名冊以及5百元鈔43張、千元鈔5張即認被
    告有預備賄選之意圖，尚嫌臆測」（臺灣高等法院85年度上
    訴字第3397號判決要旨參照）。
二、公訴人認被告涉嫌違反公職人員選舉罷免法第99條第2項之
    預備賄選罪，無非以證人林文良、蔡建財之證述，被告黃明
    堂之供述，在被告處扣得之現鈔、名片等物以及新北市學府
    里長選舉選舉人名冊為其主要論據。然訊據被告矢口否認有
    何預備賄選之犯行，堅稱：我在學府里之集會所抄錄學府里
    各鄰鄰長姓名及戶數，自行估票紀錄在日記本，也有在通訊
    錄上抄錄每戶投票權人人數作為估票，有向學府里鄰長拜票
    尋求支持，包含向17鄰鄰長蔡建財拉票，但沒有要求蔡建財
    為自己賄選，自淡水農會帳戶領取之現款均是用於競選開銷
    ，隨身攜帶5百元及千元現鈔，是因為自己好面子，平時時
    常隨身攜帶數萬元，並非用於透過里民賄選等語。經查：
（一）訊據證人蔡建財於本院及偵查中均具結證稱：我是學府里
      第17鄰鄰長，被告於99年11月12日傍晚5時許，獨自1人騎
      著山葉美的機車到我開設之機車行內，當天他沒有攜帶任
      何現金或選舉名冊，他先向我拜票說：「這次要選里長就
      要拜託你了」，我回答他說「會啦，多少會幫你拉個票」
      ，然後他用臺語跟我說「選情若是危險，打算【要發一下
      （或要洗，用錢買票之意）】」，因為我們是老鄰居，我
      回說要洗不洗，不甘我的事，不要跟我說，這是違法的事
      情，不要找我，被告也沒有跟我說要發給誰，或怎麼發或
      發多少錢等語（選他卷第8至12頁、本院卷第39至43頁）
      ，查證人蔡建財自始證述一致，並無任何匿、飾、增、減
      之情。又衡之證人蔡建財乃學府里第17鄰長，證人蔡建財
      之父親、兄弟亦與被告係多年鄰居、好友，被告亦不否認
      曾尋求證人蔡建財之支持，此由被告黃明堂於日記本（從
      前數來第18頁）明確自行估票記載之「蔡財（指蔡建財）
      2（票）、蔡興（係蔡建財之弟蔡建興）2（票）、水圳（
      係蔡建財之父蔡水圳）1（票）」等字，亦經證人蔡建財
      確認無誤（本院卷第42至43頁），可證被告自行評估時，
      乃認為證人蔡建財及其親友均係支持他，顯見證人蔡建財
      與被告關係、互動良好，證人應無故意構陷被告之動機。
（二）參以證人蔡建財於99年11月18日經新北市政府警察局淡水
      分局水源派出所通知前往製作調查筆錄結束後，一方面鑑
      於與被告係多年鄰居關係，認為有知會之必要，另方面想
      知悉被告是否有實際進行賄選，擔憂自己遭懷疑為其賄選
      而受波及，故前往被告住處時，毫不避諱被告及其家人全
      數在場，直接當面探詢被告說明有無實際進行賄選之情，
      亦經證人蔡建財於本院證述明確（本院卷第41至42頁），
      倘若證人蔡建財有檢舉、誣陷被告之情，何需於製作警詢
      筆錄結束後，旋前往被告住處探詢口風，毫不擔憂遭識破
      ，而受到不利之情，益徵證人蔡建財前開所述關於其與被
      告99年11月12日之對話，應屬實情而堪採信，至被告辯護
      人聲請就被告、證人蔡建財進行測謊一節，蓋因測謊鑑定
      究竟有無證據能力，我國刑事訴訟法並無明文規定，於本
      案亦無其必要性，附此敘明。
（三）另按犯罪之行為，係指發生刑法效果之意思活動而言；自
      其發展過程觀之，乃先有動機，而後決定犯意，進而預備
      、著手及實行（最高法院96年度台上字第1271號判決要旨
      參照）。然觀之證人蔡建財前開所述與被告之談話過程與
      內容，被告僅提及若到時候選情危險，要請他幫忙發一下
      ，即遭證人蔡建財拒絕，便未再詳述所謂「發一下」之對
      象、數量、對價、時機等預備賄選應有之計畫、細節，亦
      未提出任何選舉人名冊、賄選所需現鈔等物品，同據證人
      蔡建財證稱無訛，因此，依證人蔡建財前開所述至多僅能
      認定被告黃明堂有賄選之動機或犯意產生，而尋求與證人
      蔡建財之犯意聯絡，尚無法據此認定已達到預備行為實施
      之階段甚明。
（四）佐以被告自承於99年5月間，參與北基農田水利會第3屆會
      務委員選舉時，計畫賄選，而在日記本上詳載賄選之對象
      、金額、數量、樁腳負責之數量等情，此有北基農田水利
      會第3屆直選會務委員候選人名冊、選務公告（本院卷第
      24至28頁）以及被告日記本第15至17頁在卷可按，基於被
      告同一手法及邏輯，若於參與學府里里長選舉有賄選之預
      備行為，理應會在日記本上記載賄選對象、對價、數量等
      情，然觀之被告日記本第18至19、21頁只記載18鄰、17鄰
      、16鄰、9鄰，其所認識之投票權人姓名及自行估票票數
      而已，第23至24頁，亦僅記載第3、4、6、7鄰，其所認識
      之投票權人姓名，日記本自後數來第11至12頁同僅記載學
      府里共計18鄰之鄰長姓名及各鄰戶數而已，並未如前記載
      有預備賄選之金額、對象、數量、樁腳負責數量等計畫，
      明顯有別，何況被告所記載共18鄰鄰長姓名及戶數，乃學
      府里集會所張貼公告之公開資料，此業據證人蔡建財證述
      明確，並有被告提出之臺北縣淡水鎮鄧公里行政區域劃分
      計畫書、新舊村鄰對照表、行政區域調整各鄰戶數對照表
      （被證8、9，本院卷第60至62頁），當與新北市選舉委員
      會99年12月10日以新北選一字第0990502277號函檢送之新
      北市學府里長選舉選舉人名冊所列之選舉人人數相仿（偵
      卷第286頁），足徵被告係透過公告得知前揭資料，且前
      揭資料亦得藉由各區公所、戶政機關、鄰里長等管道得知
      ，衡之前開資料乃參與選舉之候選人自行估票之基礎，或
      計算相關競選資料發送數量之用，要難憑此遽認係被告賄
      選之預備行為。
（五）扣案之通訊錄第42至46頁，亦僅有被告就其選區範圍內之
      新北市○○區○○街1段143巷等住戶，自行探詢或經由樁
      腳得知各戶投票權人人數，所為估票統計之記載，此乃參
      選之候選人於選前對於自己選情、得票數之評估，作為改
      變或加強或採取不同競選策略之目的，實無從遽論係屬被
      告賄選之預備行為。再者，扣案之候選人名片、競選名片
      乃我國各類選舉候選人掃街、拜票、自我介紹、宣傳政見
      等目的，常見用於傳遞、分送、執交給拜票對象以示禮貌
      及自我推銷之手法，亦難謂該當預備賄選之行為。
（六）雖證人林文良於偵查中證稱：99年11月17日晚上，有人到
      學府里里長候選人林文成之服務處，稱被告【可能會在高
      厝（即第18鄰）以1票1千元洗下去（指賄選）】，我就跑
      去找蔡建財探聽消息，蔡建財稱黃明堂去找他及遭他拒絕
      的過程，但我不希望我的消息來源人士來作證等語（選他
      卷第14至17頁），可證證人林文良所述係屬傳聞證據，而
      非其親身經歷之事，且證人蔡建財於本院審理時亦證稱：
      並未告知證人林文良說黃明堂有以1票1千元在高厝洗下去
      之事（本院卷第43頁），證人林文良亦不願證明傳聞之來
      源，前開所述究係其自行杜撰、臆測或扭曲，無法辨別，
      無從逕採為不利被告之認定。
（七）再查，被告固坦承於99年10月15日、11月4日，各自其開
      設之淡水農會帳戶內提領現金5萬元、6萬元，共11萬元，
      此有存摺內頁照片在卷可稽（偵卷第69頁），並於99年11
      月24日為警自其身上口袋內扣得千元現鈔26張、5百元現
      鈔51張，合計5萬1千5百元，此有扣押物品目錄表、照片
      在卷可參（偵卷第50、62頁），然選舉期間當會有諸多競
      選經費之支出，例如競選背心、帽子、旗幟、競選名片、
      候選人名片、面紙、服務處之茶水開銷、帆布布置等，有
      被告提出相關支出憑據及扣案之競選名片、候選人名片在
      卷可按（本院卷第55至59頁、偵卷第50、62頁），證人蔡
      建財於偵查及本院審理時亦證稱：被告之前有拿競選面紙
      、名片來拜票，99年11月12日只穿著競選背心前來我的機
      車行等語（本院卷第43頁、偵卷第41頁），益徵被告確實
      有製作競選名片、背心、面紙等物而支出相關競選費用，
      足徵被告堅稱係以前揭提領款項支付相關競選費用等語，
      並未悖於一般人之生活經驗。何況99年11月24日查扣被告
      隨身攜帶之5萬餘元，金額非鉅，依其係高齡70歲之男性
      ，長年務農及其生活經驗，當不熟悉以信用卡、支票、匯
      款或提款卡隨時小額提款支應，反而習慣隨身攜帶大筆現
      鈔，並不違常情。復佐以證人蔡建財證稱：99年11月12日
      被告與其談話時，並未攜帶或交付任何現鈔等語，此外，
      公訴人亦未提出其他足以佐證被告有預備賄選而現實交付
      或計畫交付給負責賄選之樁腳或特定人名單等證據資料以
      為連結，仍無法單憑被告持有26張千元現鈔、51張5百元
      現鈔，即認該當於預備賄選階段之行為。
三、綜上各節交互參照，本件公訴人認被告涉嫌預備賄選犯行，
    所憑之相關證據資料，經本院調查後，認依證人蔡建財之證
    述，僅可認定被告曾有預備賄選之動機或犯意產生，但尚無
    其他積極證據證明被告之預備賄選動機、犯意未因此中止，
    進而有實施賄選之預備行為，易言之，公訴人所提出之相關
    扣案證物並無足以佐證被告有遂行賄選之犯罪計畫或預備行
    為實施之相關連結，因此，依前揭判例要旨及說明，犯罪事
    實應以證據為其認定基礎，如積極證據不足以證明被告犯罪
    ，而依調查所得資料，在一般生活經驗上尚非不得另為其他
    有利被告之推定，本於罪疑惟輕法則，應依法為無罪判決之
    諭知。
肆、據上論斷，應依刑事訴訟法第301 條第1 項判決如主文。
伍、案經檢察官鄭伊鈞到庭執行職務。
中    華    民    國  100     年    5     月    18    日
                  刑事第七庭  法  官      黃欣怡
以上正本證明與原本無異。
如不服本判決，應於收受送達後10日內向本院提出上訴書狀，其
未敘述上訴之理由者並得於提起上訴後20日內向本院補提理由書
（均須按他造當事人之人數附繕本）。
                              書記官      謝文傑
中    華    民    國   100    年    5     月    18    日